lietuviu.aff
        # Vnsk., I asm.
        A               >       -A,U            # moka > moku

        # Vnsk., II asm.
        [^I] A          >       -A,I            # moka > moki
        [^ČŽ] I A       >       -A,""           # traukia > trauki
        Č I A           >       -ČIA,TI         # kenčia > kenti
        D Ž I A         >       -ŽIA,I          # beldžia > beldi

        # Dgsk. I asm.
        A               >       ME              # moka > mokame
        A               >       M               # šnek.

        # Dgsk. II asm.
        A               >       TE              # traukia > traukiate
        A               >       T               # šnek.



##############################################################################
# II paradigma
# sėdi, tiki, trinksi
#

        # Vnsk. II, III, dgsk. III asm.: šakninis žodis

        # Vnsk., I asm.
        [^DT] I         >       U               # guli > guliu
        D I             >       -I,ŽIU          # sėdi > sėdžiu
        T I             >       -TI,ČIU         # švyti > švyčiu

        # Dgsk., I asm.
        [AIO]           >       ME              # einame, mylime, sakome
        [AIO]           >       M               # šnek.

        # Dgsk., II asm .
        [AIO]           >       TE              # einate, mylite, sakote
        [AIO]           >       T               # šnek.



##############################################################################
# III paradigma
# moko, bijo, žiopso
#

        # Vnsk./dgsk. III asm.: šakninis žodis

        # Vnsk., I asm.
        O               >       -O,AU           # bijo > bijau

        # Vnsk., II asm.
        O               >       -O,AI           # moko > mokai

        # Dgsk., I asm.
        O               >       ME              # sako > sakome
        O               >       M               # šnek.

        # Dgsk., II asm.
        O               >       TE              # žino > žinote
        O               >       T               # šnek.


##############################################################################
#  Esamojo laiko padalyvis
#

        [AI]            >       NT              # einant, tylint
        O               >       -O,ANT          # sakant



##############################################################################
#  Esamojo laiko dalyvis
#
# (mot. g. dgsk. vardininkas sutampa su mot. g. vnsk. kilmininku)
# (mot. g. dgsk. kilmininkas sutampa su vyr. g. dgsk. kilmininku)
#

        # vnsk., vyr. gim.
        [AI]            >       NTIS            # dirbantis, mylintis
        A               >       -A,ĄS           # dirbąs
        I               >       -I,ĮS           # tikįs
        [AI]            >       NČIO
        [AI]            >       NČIAM
        [AI]            >       NTĮ
        [AI]            >       NČIU
        [AI]            >       NČIAME

        O               >       -O,ANTIS        # daro > darantis
        O               >       -O,ĄS           # daro > darąs
        O               >       -O,ANČIO
        O               >       -O,ANČIAM
        O               >       -O,ANTĮ
        O               >       -O,ANČIU
        O               >       -O,ANČIAME


        # vnsk., mot. gim.
        [AI]            >       NTI             # moka > mokanti
        [AI]            >       NČIOS
        [AI]            >       NČIAI
        [AI]            >       NČIĄ
        [AI]            >       NČIA
        [AI]            >       NČIOJE
        [AI]            >       NČIOJ

        O               >       -O,ANTI         # daro > daranti
        O               >       -O,ANČIOS
        O               >       -O,ANČIAI
        O               >       -O,ANČIĄ
        O               >       -O,ANČIA
        O               >       -O,ANČIOJE
        O               >       -O,ANČIOJ


        # dgsk., vyr. gim.
        [AI]            >       NTYS            # mokantys
        A               >       -A,Ą            # renką
        I               >       -I,Į            # tikį
        [AI]            >       NČIŲ
        [AI]            >       NTIEMS
        [AI]            >       NČIUS
        [AI]            >       NČIAIS
        [AI]            >       NČIUOSE

        O               >       -O,ANTYS        # mokantys
        O               >       -O,Ą
        O               >       -O,ANČIŲ
        O               >       -O,ANTIEMS
        O               >       -O,ANČIUS
        O               >       -O,ANČIAIS
        O               >       -O,ANČIUOSE


        # dgsk., mot. gim.
        #[AI]           >       NČIOS           # mokančios, mylinčios
        #[AI]           >       NČIŲ
        [AI]            >       NČIOMS
        [AI]            >       NČIAS
        [AI]            >       NČIOMIS
        [AI]            >       NČIOSE

        #O              >       -O,ANČIOS       # daro > darančios
        #O              >       -O,ANČIŲ
        O               >       -O,ANČIOMS
        O               >       -O,ANČIAS
        O               >       -O,ANČIOMIS
        O               >       -O,ANČIOSE



##############################################################################
# Esamojo laiko dalyvių įvardžiuotinės formos
#
#  (mot. g. dgsk. vardininkas sutampa su mot. g. vnsk. kilmininku)
#  (mot. g. dgsk. kilmininkas sutampa su vyr. g. dgsk. kilmininku)
#

        # vnsk., vyr. gim.
        [AI]            >       NTYSIS          # dirbantysis, tikintysis
        [AI]            >       NČIOJO
        [AI]            >       NČIAJAM
        [AI]            >       NTĮJĮ
        [AI]            >       NČIUOJU
        [AI]            >       NČIAJAME

        O               >       -O,ANTYSIS      # darantysis
        O               >       -O,ANČIOJO
        O               >       -O,ANČIAJAM
        O               >       -O,ANTĮJĮ
        O               >       -O,ANČIUOJU
        O               >       -O,ANČIAJAME


        # vnsk., mot. gim.
        [AI]            >       NČIOJI          # mokančioji, tikinčioji
        [AI]            >       NČIOSIOS
        [AI]            >       NČIAJAI
        [AI]            >       NČIĄJĄ
        [AI]            >       NČIĄJA
        [AI]            >       NČIOJOJE
        [AI]            >       NČIOJOJ

        O               >       -O,ANČIOJI      # darančioji
        O               >       -O,ANČIOSIOS
        O               >       -O,ANČIAJAI
        O               >       -O,ANČIĄJĄ
        O               >       -O,ANČIĄJA
        O               >       -O,ANČIOJOJE
        O               >       -O,ANČIOJOJ


        # dgsk., vyr. gim.
        [AI]            >       NTIEJI          # dirbantieji, tikintieji
        [AI]            >       NČIŲJŲ
        [AI]            >       NTIESIEMS
        [AI]            >       NČIUOSIUS
        [AI]            >       NČIAISIAIS
        [AI]            >       NČIUOSIUOSE

        O               >       -O,ANTIEJI      # darantieji
        O               >       -O,ANČIŲJŲ
        O               >       -O,ANTIESIEMS
        O               >       -O,ANČIUOSIUS
        O               >       -O,ANČIAISIAIS
        O               >       -O,ANČIUOSIUOSE



        # dgsk., mot. gim.
        #[AI]           >       NČIOSIOS        # dirbančiosios, tikinčiosios
        #[AI]           >       NČIŲJŲ
        [AI]            >       NČIOSIOMS
        [AI]            >       NČIĄSIAS
        [AI]            >       NČIOSIOMIS
        [AI]            >       NČIOSIOSE

        #O              >       -O,ANČIOSIOS    # darančiosios
        #O              >       -O,ANČIŲJŲ
        O               >       -O,ANČIOSIOMS
        O               >       -O,ANČIĄSIAS
        O               >       -O,ANČIOSIOMIS
        O               >       -O,ANČIOSIOSE


##############################################################################
#  Esamojo laiko neveikiamasis dalyvis
#  ir būdvardžių nelyginamasis laipsnis
#
#  (mot. g. vnsk. galininkas sutampa su vyr. g. vnsk. galininku)
#  (mot. g. vnsk. įnagininkas sutampa su mot. g. vnsk. vardininku)
#  (mot. g. dgsk. vardininkas sutampa su mot. g. vnsk. kilmininku)
#  (mot. g. dgsk. kilmininkas sutampa su vyr. g. dgsk. kilmininku)
#  (mot. g. dgsk. galininkas sutampa su vyr. g. vnsk. vardininku)
#
#
        # vnsk., vyr. gim.
        [AIO]           >       MAS             # einamas, mylimas, sakomas
        [AIO]           >       MO
        [AIO]           >       MAM
        [AIO]           >       MĄ
        [AIO]           >       MU
        [AIO]           >       MAME

        # vnsk., mot. gim.
        [AIO]           >       MA              # einama, mylima, sakoma
        [AIO]           >       MOS
        [AIO]           >       MAI
        #[AIO]          >       MĄ
        #[AIO]          >       MA
        [AIO]           >       MOJE
        [AIO]           >       MOJ


        # dgsk., vyr. gim.
        [AIO]           >       MI              # einami, mylimi, sakomi
        [AIO]           >       MŲ
        [AIO]           >       MIEMS
        [AIO]           >       MUS
        [AIO]           >       MAIS
        [AIO]           >       MUOSE


        # dgsk., mot. gim.
        #[AIO]          >       MOS             # einamos, mylimos, sakomos
        #[AIO]          >       MŲ
        [AIO]           >       MOMS
        #[AIO]          >       MAS
        [AIO]           >       MOMIS
        [AIO]           >       MOSE



##############################################################################
#  L.V.: https://blueprints.launchpad.net/ispell-lt/+spec/verb2adjective
#  (atsisakyta būdvaržių (laipsnių) darybos, nes ji netikslinga)
#
#  Jei ateityje prisireiktų (vargu), tai reikėtų pašalinti komentaro žymas
#  #~N5~
##############################################################################


##############################################################################
# Neįvardžiuotinių būdvardžių aukštesnysis laipsnis
#
# (mot. g. dgsk. vardininkas sutampa su mot. g. dgsk. kilmininku)
# (mot. g. dgsk. kilmininkas sutampa su vyr. g. dgsk. kilmininku)
#

#~N5~   # vnsk., vyr. gim.
#~N5~   [AIO]           >       MESNIS          # einamesnis, ...
#~N5~   [AIO]           >       MESNIO
#~N5~   [AIO]           >       MESNIAM
#~N5~   [AIO]           >       MESNĮ
#~N5~   [AIO]           >       MESNIU
#~N5~   [AIO]           >       MESNIAME


#~N5~   # vnsk., mot. gim.
#~N5~   [AIO]           >       MESNĖ           # einamesnė, ...
#~N5~   [AIO]           >       MESNĖS
#~N5~   [AIO]           >       MESNEI
#~N5~   [AIO]           >       MESNĘ
#~N5~   [AIO]           >       MESNE
#~N5~   [AIO]           >       MESNĖJE
#~N5~   [AIO]           >       MESNĖJ


#~N5~   # dgsk., vyr. gim.
#~N5~   [AIO]           >       MESNI           # einamesni, ...
#~N5~   [AIO]           >       MESNIŲ
#~N5~   [AIO]           >       MESNIEMS
#~N5~   [AIO]           >       MESNIUS
#~N5~   [AIO]           >       MESNIAIS
#~N5~   [AIO]           >       MESNIUOSE


#~N5~   # dgsk., mot. gim.
#~N5~   #[AIO]          >       MESNĖS          # einamesnės, ...
#~N5~   #[AIO]          >       MESNIŲ
#~N5~   [AIO]           >       MESNĖMS
#~N5~   [AIO]           >       MESNES
#~N5~   [AIO]           >       MESNĖMIS
#~N5~   [AIO]           >       MESNĖSE



##############################################################################
# Neįvardžiuotinių būdvardžių aukščiausiasis laipsnis
#
#  (mot. g. vnsk. galininkas sutampa su vyr. g. vnsk. galininku)
#  (mot. g. vnsk. įnagininkas sutampa su mot. g. vnsk. vardininku)
#  (mot. g. dgsk. vardininkas sutampa su mot. g. vnsk. kilmininku)
#  (mot. g. dgsk. kilmininkas sutampa su vyr. g. dgsk. kilmininku)
#  (mot. g. dgsk. galininkas sutampa su vyr. g. vnsk. vardininku)
#

#~N5~   # vnsk., vyr. gim.
#~N5~   [AIO]           >       MIAUSIAS        # einamiausias, ...
#~N5~   [AIO]           >       MIAUSIO
